臺灣臺北地方法院民事裁定
111年度聲字第367號
聲  請  人  耿復華  


相  對  人  翠谷聯合社區管理委員會


法定代理人  鍾春美  

上列當事人間聲請停止執行事件，本院裁定如下：
    主  文
聲請駁回。
    理  由
一、按強制執行法第18條第1項規定強制執行程序開始後，除法
    律另有規定外，不停止執行。明示以不停止執行為原則。同
    條第2項所以例外規定得停止執行，係因回復原狀等訴訟，
    如果勝訴確定，債務人或第三人之物已遭執行無法回復，為
    避免債務人或第三人發生難以回復之損害，必於認有必要時
    ，始得裁定停止執行。如無停止執行必要，僅因債務人或第
    三人憑一己之意思，即可達到停止執行之目的，不僅與該條
    所定原則上不停止執行之立法意旨有違，且無法防止債務人
    或第三人濫行訴訟以拖延執行，致害及債權人權益。故受訴
    法院准債務人或第三人提供擔保停止執行，須於裁定中表明
    有如何停止執行之必要性，始得謂當。而有無停止執行必要
    ，更應審究提起回復原狀或異議之訴等訴訟之債務人或第三
    人之權利是否可能因繼續執行而受損害以為斷。倘債務人或
    第三人所提訴訟為不合法、當事人不適格、顯無理由，或繼
    續執行仍無害債務人或第三人之權利者，均難認有停止執行
    之必要（最高法院101年度台抗字第787號民事裁定意旨參照
    ）。
二、聲請意旨略以：聲請人業已提起第三人異議之訴（本院111年度訴字第2948號），為此，聲請人依強制執行法第18條第2項規定，請准裁定聲請人提供相當擔保後，於上開第三人異議之訴判決確定前，停止本件強制執行程序。
三、經查：　
㈠、相對人即債權人（下稱債權人）前執110年度移調字第280號
    調解筆錄為執行名義，向本院請求「債務人陳明賜、沈萬康
    、林佳玲、洪綜穗（以下合稱陳明賜等4人）應依原狀（至
    少新臺幣300萬元）移交維護社區公共用水基金（含相關帳
    戶、帳冊，以下合稱系爭帳冊）予債權人」之強制執行，經
    本院民事執行處以111年司執字第43361號（下稱系爭執行事
    件）受理在案，並由民事執行處司法事務官依強制執行法第
    128條第1項規定，對陳明賜等4人核發履行命令等情，業經
    本院依職權調取系爭執行程序卷核閱無訛。
㈡、聲請人固以其已對債權人提起第三人異議之訴，而聲請本院
    裁定停止上開強制執行程序，然聲請人迄未具體指明究有何
    符合強制執行法第18條第2項規定得聲請停止執行之事由；
    且聲請人據以提第三人異議之訴之理由，乃系爭帳冊為翠谷
    社區住戶所共有，惟系爭執行事件之內容既係命陳明賜等4
    人返還系爭帳戶予債權人，難認同為翠谷社區住戶之聲請人
    有何權利可因前開執行事件之繼續執行而遭受難以回復之損
    害，本件無從僅因聲請人有第三人異議之訴之提起，即謂系
    爭強制執行程序有停止執行之必要。準此，聲請人空言提起
    第三人異議之訴而未提出何相關證據據以釋明系爭執行事件
    有停止執行之必要性，復未檢附證據釋明符合前開規定之事
    實，聲請人聲請停止執行即無理由，應予駁回。
四、準上，本件依形式觀察，難認已符合強制執行法第18條第2
    項所定應予停止執行之必要情形存在，且聲請人亦未釋明本
    件有何停止執行之必要性，其聲請裁定停止系爭執行事件之
    強制執行程序，為無理由，應予駁回。
五、爰裁定如主文。　
中　　華　　民　　國　　111 　年　　6 　　月　　23　　日
                  民事第二庭    法　官　蔡英雌
以上正本係照原本作成。
如不服本裁定應於送達後10日內向本院提出抗告狀，並繳納抗告
費新臺幣1,000元。
中　　華　　民　　國　　111 　年　　6 　　月　　23　　日
                                書記官  霍薇帆